臺灣臺北地方法院刑事判決　　　　　　100年度訴字第474號
公　訴　人　台灣台北地方法院檢察署檢察官
被　　　告　吳彥融
指定辯護人　本院公設辯護人沈芳萍
上列被告因違反槍砲彈藥刀械管制條例案件，經檢察官提起公訴
（100年度偵字第3430號），本院判決如下：
    主  文
吳彥融未經許可，寄藏可發射子彈具有殺傷力之改造手槍，處有
期徒刑壹年拾月，併科罰金新台幣拾萬元，罰金如易服勞役，以
新台幣壹仟元折算壹日。緩刑參年。扣案之改造手槍（槍枝管制
編號0000000000號）壹枝（含彈匣壹個），沒收之。
    事  實
一、吳彥融明知可發射金屬或子彈，具有殺傷力之改造手槍及子
    彈係屬槍砲彈藥刀械管制條例所定之管制物品，非經主管機
    關許可，不得持有、寄藏，竟仍基於寄藏具殺傷力之改造手
    槍及子彈之犯意，於民國99年6、7月間某日，在桃園縣復興
    鄉某處之真實姓名不詳綽號「小毛」之成年男子（下稱小毛
    ）家中，受小毛之寄託，代為藏放具殺傷力之仿BERETTA廠
    M9型半自動手槍之改造手槍1枝（含彈匣1個，槍枝管制編號
    ：0000000000號），及具殺傷力之非制式子彈1顆（已試射
    擊發）而持有。吳彥融於收受前開槍、彈後，隨即藏放於其
    新北市○○區○○路47之1號2樓公司宿舍內之床頭枕頭下凹
    洞。嗣經警於100年1月26日16時30分許，在吳彥融上址宿舍
    內查緝他人通緝案件時，吳彥融向員警自首表示受人委託寄
    藏槍枝、子彈，並帶同員警起獲上開槍、彈，而扣有制式手
    槍1枝、子彈1顆，因而查獲。
二、案經台北市政府警察局北投分局報告台灣台北地方法院檢察
    署檢察官偵查起訴。
    理  由
一、按被告以外之人於審判外之言詞或書面陳述，除法律有規定
    者外，不得作為證據；被告以外之人於審判外之陳述，雖不
    符刑事訴訟法第159條之1至第159條之4之規定，而經當事人
    於審判程序同意作為證據，法院審酌該言詞陳述或書面陳述
    作成時之情況，認為適當者，亦得為證據；當事人、代理人
    或辯護人於法院調查證據時，知有刑事訴訟法第159條第1項
    不得為證據之情形，而未於言詞辯論終結前聲明異議者，視
    為有前項之同意，刑事訴訟法第159條第1項、第159條之5分
    別定有明文。被告及辯護人均不否認被告以外之人於審判外
    陳述之證據能力，且經本院審酌該等證據之取得並無不法情
    形，以之作為證據為適當，依上開規定，均得作為證據。
二、訊據被告吳彥融坦承上情不諱，復有台北市政府警察局北投
    分局搜索扣押筆錄、扣押物品目錄表、內政部警政署刑事警
    察局100年2月14日刑鑑字第1000014662號鑑定書、照片10紙
    在卷可稽，以及改造手槍（含彈匣1個）、子彈1顆扣案可憑
    。本件事證明確，被告犯行洵堪認定。
二、查被告為小毛藏放之意而持有上開槍彈，核其所為，係犯槍
    砲彈藥刀械管制條例第8條第4項之未經許可寄藏可發射子彈
    具有殺傷力槍枝罪、同條例第12條第4項之未經許可寄藏子
    彈罪。被告受託代人保管，其保管本身所為持有，亦係寄藏
    之當然結果，不另再論持有罪。被告以一繼續行為同時寄藏
    可發射子彈具有殺傷力槍枝及子彈，係以一行為觸犯未經許
    可寄藏可發射子彈具有殺傷力槍枝罪及未經許可寄藏子彈罪
    ，為想像競合犯，應依刑法第55條前段之規定，從較重之未
    經許可寄藏可發射子彈具有殺傷力槍枝罪處斷。被告犯槍砲
    彈藥刀械管制條例之罪，於員警發覺其犯罪前即主動陳明其
    犯罪事實，並報繳其持有之全部槍枝、子彈，有被告警詢筆
    錄、警員卓家豪職務報告在卷可參，是被告合於槍砲彈藥刀
    械管制條例第18條第1項前段之自首規定，依法減輕其刑。
    爰審酌被告素行良好，並無前科紀錄，其寄藏之槍枝為1枝
    、子彈為1顆，數量不多，其因欠小毛人情，不得已而寄藏
    本件手槍、子彈，犯後坦承犯行，並知悔悟，犯後態度良好
    ，並參酌被告有正當工作，學歷為國中畢業，現與母親及妹
    妹之兩個小孩同住，負責家中經濟之生活狀況等一切情狀，
    量處如主文所示之刑，並就罰金刑部分諭知易服勞役之折算
    標準。末查，被告前未曾因故意犯罪受有期徒刑以上刑之宣
    告，有台灣高等法院被告前案紀錄表存卷可參，經此司法偵
    審程序後，當知所警惕，本院認其所受宣告之刑，以暫不執
    行為適當，爰諭知被告緩刑3年，以勵自新。扣案之改造手
    槍1枝（含彈匣1個），擊發功能正常，可供擊發適用子彈使
    用，具殺傷力，有上開鑑定書附卷可稽，係屬違禁物，爰依
    刑法第38條第1項第1款之規定，不問屬於犯人所有與否，宣
    告沒收。至扣案子彈3顆，其中2顆均係非制式子彈，由金屬
    彈殼組合直徑8.9±0.5mm金屬彈頭而成，經鑑定機關採樣1
    顆試射，無法擊發，認不具殺傷力，另一顆子彈為非制式子
    彈，由已截短之口徑9mm制式彈殼組合組合直徑9.0mm金屬彈
    頭而成，彈頭有陷落情形，經試射可擊發，認具殺傷力等情
    ，有前開內政部警政署刑事警察局鑑定書在卷可按，則扣案
    子彈3顆中有2顆認不具殺傷力，另一顆業經試射擊發喪失子
    彈效用，均非違禁物，爰不為沒收之諭知，附此敘明。
據上論斷，依刑事訴訟法第299條第1項前段，槍砲彈藥刀械管制
條例第8條第4項、第12條第4項、第18條第1項前段，刑法第11條
前段、第55條、第38條第1項第1款、第42條第3項、第74條第1項
第1款，判決如主文。
本案經檢察官郭郁到庭執行職務
中    華    民    國   100    年    7     月    29    日
                  刑事第七庭  審判長法  官  林庚棟
                                    法  官  章曉文
                                    法  官  林欣苑
上正本證明與原本無異。
如不服本判決應於收受送達後10日內向本院提出上訴書狀，並應
敘述具體理由；其未敘述上訴理由者，應於上訴期間屆滿後20日
內向本院補提理由書（均須按他造當事人之人數附繕本）「切勿
逕送上級法院」。
                                    書記官  莊怡仙
中    華    民    國   100    年    7     月    29    日
附錄所犯法條
槍砲彈藥刀械管制條例第8條
未經許可，製造、販賣或運輸鋼筆槍、瓦斯槍、麻醉槍、獵槍、
空氣槍或第 4 條第 1 項第 1 款所定其他可發射金屬或子彈具
有殺傷力之各式槍砲者，處無期徒刑或 5 年以上有期徒刑，併
科新臺幣 1 千萬元以下罰金。
未經許可，轉讓、出租或出借前項所列槍枝者，處 5 年以上有
期徒刑，併科新臺幣 1 千萬元以下罰金。
意圖供自己或他人犯罪之用，而犯前二項之罪者，處無期徒刑或
7 年以上有期徒刑，併科新臺幣 1 千萬元以下罰金。
未經許可，持有、寄藏或意圖販賣而陳列第 1 項所列槍枝者，
處 3 年以上 10 年以下有期徒刑，併科新臺幣 7 百萬元以下罰
金。
第 1 項至第 3 項之未遂犯罰之。
犯第 1 項、第 2 項或第 4 項有關空氣槍之罪，其情節輕微者
，得減輕其刑。
槍砲彈藥刀械管制條例第12條
未經許可，製造、販賣或運輸子彈者，處 1 年以上 7 年以下有
期徒刑，併科新台幣 500 萬元以下罰金。
未經許可，轉讓、出租或出借子彈者，處 6 月以上 5 年以下有
期徒刑，併科新台幣 300 萬元以下罰金。
意圖供自己或他人犯罪之用，而犯前二項之罪者，處 3 年以上
10 年以下有期徒刑，併科新台幣 700 萬元以下罰金。
未經許可，持有、寄藏或意圖販賣而陳列子彈者，處 5 年以下
有期徒刑，併科新台幣 300 萬元以下罰金。
第 1 項至第 3 項之未遂犯罰之。